---
title: "Assignment 3 - Markdown(final)"
author: "Lena M"
date: "03/08/2020"
output: pdf_document
---

```{r setup, include=FALSE}
knitr::opts_chunk$set(echo = TRUE)
```
# Preguntas 

## Pregunta 1

Realizad los siguientes productos de matrices siguiente en `R`:

$$A\cdot B$$ 
$$B\cdot A$$ 
$$(A\cdot B)^{t}$$
$$B^t\cdot A$$
$$(A\cdot B)^{-1}$$
$$A^{-1}\cdot B^{t}$$
donde 
$$A = \begin{pmatrix}1 & 2 & 3 & 4 \\4 & 3 & 2 & 1 \\0 & 1 & 0 & 2 \\3 & 0 & 4 & 0 \end{pmatrix}\ \ \ \ \ \ \ \ \ \ B = \begin{pmatrix}4 & 3 & 2 & 1 \\0 & 3 & 0 & 4 \\1 & 2 & 3 & 4 \\0 & 1 & 0 & 2\end{pmatrix}$$

Finalmente, escribe haciendo uso de \LaTeX\ el resultado de los dos primeros productos de forma adecuada.


## Solución:

### En `R`

$$ $$
```{r Producto1, echo=FALSE, comment=NA}
A = rbind(c(1,2,3,4),c(4,3,2,1),c(0,1,0,2),c(3,0,4,0))
B = rbind(c(4,3,2,1),c(0,3,0,4),c(1,2,3,4),c(0,1,0,2))

Producto1 = A%*%B
print("El resultado A*B es:")
Producto1

```
 $$ $$
```{r Producto2, echo = FALSE, comment = NA}

Producto2 = B%*%A
print("El resultado B*A es:")
Producto2

```
$$ $$


```{r Producto3, echo = FALSE, comment = NA}

t=3
Producto3 = mtx.exp(A%*%B,t)
print(paste(sprintf("El resultado de (A*B) elevado a la potencia %i es: ",t)))
Producto3 

``` 


$$ $$
```{r Producto4, echo= FALSE, comment = NA}
t=2
Producto4 = (mtx.exp(B,t))%*%A
print(paste(sprintf("El resultado del producto B elevado a la potencia %i y A es: ", t)))
Producto4

``` 
$$ $$
?solve()
```{r Producto5, echo=FALSE, comment=NA}

Producto5 = round(solve(Producto1),3)
print("El resultado del producto A*B elevado a la potencia -1 es:")
Producto5

```
$$ $$
```{r Producto6, echo=FALSE, comment = NA}

t=5
Producto6 = round(solve(A)%*%(B%^%t),3)
print(paste(sprintf("El resultado del producto A elevado a la potencia -1, y B elevado a la potencia %i es:", t)))
Producto6

```
$$ $$
### En LaTeX

El resultado del producto $A\cdot B:$ 

$$A\cdot B = \begin{pmatrix}1 & 2 & 3 & 4 \\4 & 3 & 2 & 1 \\0 & 1 & 0 & 2 \\3 & 0 & 4 & 0 \end{pmatrix}\cdot\begin{pmatrix}4 & 3 & 2 & 1 \\0 & 3 & 0 & 4 \\1 & 2 & 3 & 4 \\0 & 1 & 0 & 2\end{pmatrix}=\begin{pmatrix}7 & 19 & 11 & 29\\ 18 & 26 & 14 & 26\\0 & 5 & 0 & 8\\16 & 17 & 18 & 19\end{pmatrix}$$


El resultado del producto $B\cdot A:$

$$B\cdot A = \begin{pmatrix}4 & 3 & 2 & 1 \\0 & 3 & 0 & 4 \\1 & 2 & 3 & 4 \\0 & 1 & 0 & 2\end{pmatrix}\cdot\begin{pmatrix}1 & 2 & 3 & 4 \\4 & 3 & 2 & 1 \\0 & 1 & 0 & 2 \\3 & 0 & 4 & 0 \end{pmatrix} = \begin{pmatrix}19 & 19 & 22 & 23 \\24 & 9 & 22 & 3 \\21 & 11 & 23 & 12 \\10 & 3 & 10 & 1\end{pmatrix}$$

## Pregunta 2

Considerad en un vector los números de vuestro DNI y llamadlo dni. Por ejemplo, si vuestro DNI es 54201567K, vuestro vector será
$$ dni = (5,4,2,0,1,5,6,7)$$

Definid el vector en `R`. Calculad con `R` el vector dni al cuadrado, la raíz cuadrada del vector dni y, por último, la suma de todas las cifras del vector dni.

Finalmente, escribid todos estos vectores también en \LaTeX.


## Solución

### En `R`

$$ $$
```{r vector_dni, echo = FALSE, comment= NA}
dni = c(5,0,9,0,9,0,2,0)

print(paste(sprintf("El vector dni = (%i,%i,%i,%i,%i,%i,%i,%i)",dni[1],dni[2],dni[3],dni[4],dni[5],dni[6],dni[7],dni[8])))

```


```{r dni_al_cuadrado, echo = FALSE, comment = NA}

cuadr = function(x){x^2}
cuadrado = cuadr(dni)

print(paste(sprintf("El vector dni al cuadrado = (%i,%i,%i,%i,%i,%i,%i,%i)",cuadrado[1],cuadrado[2],cuadrado[3],cuadrado[4],cuadrado[5],cuadrado[6],cuadrado[7],cuadrado[8])))

```


```{r dni_raiz_cuadrada, echo = FALSE, comment = NA}

raiz_cuadr = function(x){round((sqrt(x)),3)}
raiz = raiz_cuadr(dni)

print(paste(sprintf("La raíz cuadrada del vector dni = (%s,%s,%s,%s,%s,%s,%s,%s)",raiz[1],raiz[2],raiz[3],raiz[4],raiz[5],raiz[6],raiz[7], raiz[8])))

```


```{r suma, echo = FALSE, comment = NA}

print(paste(sprintf("La suma de todas las cifras del vector dni es %i", sum(dni))))

```   
$$ $$
### En \LaTeX

El vector  dni es: $\ \ \overrightarrow{dni} = (5,0,9,0,9,0,2,0)$


El vector dni al cuadrado es: $\ \ \overrightarrow{dni^2}$ = (`r dni^2`)


La raíz cuadrada del vector dni es: $\ \ \sqrt{\overrightarrow{dni}}$ = (`r round(sqrt(dni),3)`)

## Pregunta 3

Considerad el vector de las letras de vuestro nombre y apellido. Llamadlo name. Por ejemplo, en mi caso sería $$ nombre = (M,A,R,I,A,S,A,N,T,O,S)$$

Definid dicho vector en `R`. Calculad el subvector que solo contenga vuestro nombre. Calculad también el subvector que contenga solo vuestro apellido. Ordenadlo alfabéticamente. Cread una matriz con este vector.

Redactad todos vuestros resultados y utilizad \LaTeX  cuando pertoque.


## Solución

### En `R`

$$ $$
```{r nombre, echo=FALSE, comment=NA}

nombre = c("L","E","N","A","M","O","R","I","A","N","U")
print(paste(sprintf("El vector nombre =(%s,%s,%s,%s,%s,%s,%s,%s,%s,%s,%s)", nombre[1],nombre[2],nombre[3],nombre[4],nombre[5],nombre[6],nombre[7],nombre[8],nombre[9],nombre[10],nombre[11])))

```

```{r nombre_solo, echo=FALSE, comment=NA}

print(paste(sprintf("El vector solo_nombre =(%s,%s,%s,%s)", nombre[1],nombre[2],nombre[3],nombre[4])))

```


```{r apellido_solo, echo=FALSE, comment=NA}

print(paste(sprintf("El vector solo_apellido =(%s,%s,%s,%s,%s,%s,%s)", nombre[5],nombre[6],nombre[7],nombre[8],nombre[9],nombre[10],nombre[11])))

```


```{r ordenado,echo=FALSE, comment=NA}

ordenado = sort(nombre)
print(paste(sprintf("El vector nombre ordenado alfabéticamante = (%s,%s,%s,%s,%s,%s,%s,%s,%s,%s,%s)",ordenado[1], ordenado[2], ordenado[3], ordenado[4], ordenado[5], ordenado[6],ordenado[7],ordenado[8],ordenado[9],ordenado[10],ordenado[11])))

```


```{r matriz, echo=FALSE, comment=NA}

matriz = rbind(ordenado[1:3],ordenado[4:6],ordenado[7:9],ordenado[10:11])
matriz

```



